臺北高等行政法院裁定
                                      100年度簡字第556號
原      告　李雅雯
被      告　勞工保險局
代　表　人　陳益民（總經理）
上列當事人間勞保事件，原告提起給付訴訟。本院裁定如下：
    主  文
原告之訴駁回。
訴訟費用由原告負擔。
    理  由
一、按原告之訴，起訴不合程式或不備其他要件者，行政法院應
    以裁定駁回之，行政訴訟法第107 條第1 項第10款定有明文
    。依行政訴訟法第8 條第1 項規定「人民與中央或地方機關
    間，因公法上原因發生財產上之給付或請求作成行政處分以
    外之其他非財產上之給付，得提起給付訴訟。因公法上契約
    發生之給付，亦同。」觀之，如給付係以行政機關之行政處
    分為據者，請求給付自應提起請求作成特定內容之行政處分
    之訴訟始可達成，否則其訴即屬行政訴訟法第107 條第1 項
    第10款所謂不備其他要件，而應以裁定駁回之（最高行政法
    院91年度裁字第1380號裁定參照）。再者，行政法院並未具
    有上級行政機關之功能，不得取代行政機關而自行決定，故
    依行政訴訟法第8 條所規定因公法上原因發生財產上之給付
    ，或請求作成行政處分以外之其他非財產上之給付，或因公
    法上契約發生之給付，而提起一般給付訴訟，其請求給付者
    ，必須以該訴訟可直接行使給付請求權時為限；如依法尚須
    先由行政機關核定或確定其給付請求權者，則於提起一般給
    付訴訟之前，應先提起課予義務訴訟，請求作成核定之行政
    處分。準此，得直接提起一般給付訴訟者，應限於請求給付
    者已獲准許可，若未經行政機關核定或確定其給付之請求權
    ，尚須向行政機關提出申請，以確定其請求權，否則，逕行
    提起一般給付訴訟，即屬不備起訴要件，顯非適法且無可補
    正（最高行政法院93年度判字第84號判決參照）。
二、本件原告主張略以：按勞工保險條例規定，父母喪葬津貼為
    3 個月投保薪資，原告父親於民國91年3 月21日死亡，當時
    原告之勞保投保薪資為新臺幣33,300元。被告規定申請期限
    為2 年，即請求權因2 年內不行使而消滅，與民營保險公司
    商業保險相同。惟勞保為社會保險，非商業保險，應符合民
    法契約，否則有違憲侵害人民權益之虞。況原告為身心障礙
    、精神耗弱之人，勞保喪葬給付請求權期間並不適用於無行
    為能力人，本件應依照民法規定之損害賠償追訴期間為10年
    。爰提起給付之訴，訴請被告給付原告勞保喪葬津貼云云。
三、經查，原告係主張其得提起給付之訴，訴請被告給付原告勞
    保喪葬津貼。惟依行為時勞工保險條例第2 條第1 款規定：
    「勞工保險分左列2 類：一、普通事故保險：分生育、傷病
    、醫療、殘廢、失業、老年及死亡7 種給付。……」第4 條
    規定：「勞工保險之主管機關：在中央為行政院勞工委員會
    ；在直轄市為直轄市政府。」第5 條第1 項規定：「中央主
    管機關統籌全國勞工保險業務，設勞工保險局為保險人，辦
    理勞工保險業務。……」第19條第1 項規定：「被保險人或
    其受益人，於保險效力開始後，停止前發生保險事故者，得
    依本條例規定，請領保險給付。」及第62條第1 款規定：「
    被保險人之父母、配偶或子女死亡時，依左列規定，請領喪
    葬津貼。一、被保險人之父母、配偶死亡時，按其平均月投
    保薪資，發給3 個月。……」觀之，本件原告訴請給付者，
    係以保險人即被告作成行政處分為據，尚非以一般給付訴訟
    可得直接行使給付請求權者，行政法院就此勞保給付事件，
    不得取代保險人即被告而自行決定，詎本件未經原告向被告
    提出申請並由被告核定或確定其給付請求權，原告即逕行提
    起一般給付訴訟，揆諸前揭規定及說明，自有起訴不備其他
    要件之不合法，應予駁回。
四、依行政訴訟法第107 條第1 項第10款、第104 條，民事訴訟
    法第95條、第78條，裁定如主文。
中　　華　　民　　國　　100　 年　　9　　 月　　23　　日
  　　　　　　　　　臺北高等行政法院第二庭
                                    法  官　曹瑞卿
上為正本係照原本作成。
本件以訴訟事件所涉及之法律見解具有原則性者為限，始得於本
裁定送達後10日內向本院提出抗告狀（須按他造人數附繕本），
並經最高行政法院許可後方得抗告。
中　　華　　民　　國　　100　 年　　9　　 月　　23　　日
            　　　　   　　　　  　 書記官  黃玉鈴